臺灣桃園地方法院刑事判決　　　　　　　　　　　　　九十一年度易字第九三八號
　　公　訴　人　臺灣桃園地方法院檢察署檢察官
　　被　　　告　甲○○
右列被告因竊盜案件，經檢察官提起公訴（九十一年度偵字第二六六四號），本院判
決如左：
    主  文
甲○○竊盜，累犯，處有期徒刑伍月。如易科罰金，以參佰元折算壹日。扣案之機車
鑰匙壹支沒收。
    事  實
一、甲○○前於民國八十八年間因妨害公務案件，經本院以八十八年度訴字第三五五
    號判決判處有期徒刑八月，於八十八年九月十四日確定，於八十九年七月二十九
    日執行完畢。又於九十年間因竊盜案件，經公訴人向本院聲請簡易判決處刑，由
    本院桃園簡易庭以九十年度桃簡字第一二八０號審理中（已於九十一年七月十七
    日判決），竟猶不知悔悟，基於意圖為自己不法所有，於九十一年一月十五日二
    十二時許，在桃園大溪鎮○○路二一一巷五十四弄八十三號前，持其所有之機車
    鑰匙一支開啟乙○○所有之車牌號碼ＩＣＩ—一０五號重型機車之電門鎖而竊取
    該部機車，得手後留供己用。嗣於同年月二十一日二十時三十分許，在桃園縣桃
    園市○○路二七三號前為警攔檢查獲，並扣得其所有供竊盜前開機車之機車鑰匙
    一支，及與本案無關之紡織工具、十字起子、尖嘴鉗等工具一批。
二、案經桃園縣警察局桃園分局報告臺灣桃園地方法院檢察署檢察官偵查起訴。
    理  由
一、訊據被告甲○○對於右揭犯罪事實坦承不諱，核與被害人乙○○於警訊中所述機
    車遭竊之情節相符，復有被害人乙○○所出具之贓物領據單、前開機車之車輛竊
    盜、車牌失竊資料個別查詢報表－查詢車輛認可資料、車籍作業系統－查詢認可
    資料各一紙及照片二張附卷可稽，並有被告作案用之之機車鑰匙一支扣案可證，
    足認被告之自白與事實相符。是本件事證明確，被告竊盜之犯行堪予認定，應予
    依法論科。
二、核被告所為，係犯刑法第三百二十條第一項之竊盜罪。公訴意旨認被告係犯刑法
    第三百二十一條第一項第三款之攜帶兇器竊盜罪，係以被告於九十一年一月二十
    一日二十時三十分許為警查獲時，另查獲有紡織工具、十字起子、尖嘴鉗等工具
    ，及被告於警訊及檢察官初訊時之供述為其論據，惟訊據被告堅決否認於竊取前
    開機車時攜帶有該些工具，經查被告於右揭時、地為警查獲固查扣有前開工具無
    誤，惟被告竊取前開機車之時間距查獲日已有六日，其又堅稱竊取前開機車時未
    攜帶前開工具，且詳查被告於檢察官偵訊之筆錄，其並未供述於竊取前開機車時
    攜帶前開工具，而被告之警訊筆錄雖有「利用工具來竊取機車」等語之記載，然
    被告於警訊及檢察官偵訊、本院審理中既均供稱係以機車鑰匙竊取該機車，其自
    非係「利用工具來竊取機車」，足認其警訊筆錄之記載尚與事實不符，故公訴意
    旨所認被告竊取前開機車時持有前開工具尚不能證明，惟被告所為竊盜犯行之基
    本社會事實同一，爰依法變更起訴法條。又被告前於八十八年間因妨害公務案件
    ，經本院以八十八年度訴字第三五五號判決判處有期徒刑八月，於八十八年九月
    十四日確定，於八十九年七月二十九日執行完畢，此有臺灣高等法院被告全國前
    案紀錄表一份在卷可憑，其於有期徒刑執行完畢後，五年內再犯本案有期徒刑以
    上之罪，為累犯，應依刑法第四十七條之規定，加重其刑。爰審酌被告因竊盜案
    件由本院審理中，竟仍不思警惕，任意竊取他人機車，對被害人造成交通不便，
    所生損害非微，惟其犯罪手段尚屬平和、犯後坦承犯行，犯罪後態度尚可等一切
    情狀，量處如主文所示之刑，並諭知易科罰金之折算標準，以資懲儆。扣案之機
    車鑰匙一支，為被告所有供竊盜前開機車所用之物，業據被告於本院審理時供述
    在卷，爰依刑法第三十八條第一項第二款之規定，予以宣告沒收。至於扣案之紡
    織工具、十字起子、尖嘴鉗等工具，如前所述，因無積極證據足以證明係被告為
    本案竊盜所攜帶，故不予宣告沒收。
三、至公訴人移送併案審理之九十年度偵字第一０六六四號被告竊盜一案，認被告所
    涉竊盜犯行與本案有連續犯裁判上一罪之關係，惟按連續犯之成立，不僅需犯罪
    時間緊接，所犯為構成要件相同之罪，且必須係基於概括之犯意，而所謂概括之
    犯意是指行為人於為第一件犯罪行為時，即有反覆實施犯罪行為之意。經查，該
    案之竊盜時間為九十一年八月三日，距本案竊盜時間九十一年一月十五日已有六
    個月餘，於時間上已難認是緊接，且被告於本案檢察官偵訊時供稱伊偷機車是因
    為太晚，沒車可回家等語，於本院九十一年十一月五日審理時，亦供稱伊在偷本
    案機車時並未計畫將來有機會即繼續竊盜，伊於九十一年八月三日到桃園縣大溪
    鎮○○路一二五一號竊盜，是因為伊看那工廠是一個廢棄工廠，沒有人管理，所
    以才進去敲那些鋁窗的鋁條要賣錢等語，足認被告為本案竊盜時，並無反覆實施
    竊盜之意，併案部分之竊盜犯行顯非與本案竊盜係基於同一竊盜之概括犯意而為
    ，是公訴人移送併案審理之部分尚難認與本案有連續犯裁判上一罪之關係，自非
    本案起訴效力所及，本院自不得一併加以審理，應退回公訴人另為偵辦。
據上論斷，應依刑事訴訟法第二百九十九條第一項前段、第三百條，刑法第三百二十
條第一項、第四十七條、第四十一條第一項前段、第三十八條第一項第二款，罰金罰
鍰提高標準條例第一條前段、第二條，判決如主文。
本案經檢察官張啟聰到庭執行職務。
中      華      民      國    九十一    年      十一      月    十九    日
                                臺灣桃園地方法院刑事第六庭
                                    法  官  林  春  鈴
右正本證明與原本無異。
如不服本判決，應於判決送達後十日內向本院提出上訴狀( 應附繕本 )，上訴於
臺灣高等法院。
                                    書記官  江  世  亨
中        華        民        國   九十一   年   十一   月    二十一    日
附論罪科刑法條：
刑法第三百二十條第一項
意圖為自己或第三人不法之所有，而竊取他人之動產者，為竊盜罪，處五年以下有期
徒刑、拘役或五百元以下罰金。
